---
title: "Codebook | Corpus der Entscheidungen des Bundesverfassungsgerichts (CE-BVerfG)"
author: Seán Fobbe
geometry: margin=3cm
papersize: a4
fontsize: 11pt
output:
  pdf_document:
    toc: true
    toc_depth: 3
    number_sections: true
    pandoc_args: --listings
    includes:
      in_header: ../tex/Preamble_DE.tex
      before_body: [../temp/Definitions.tex, ../tex/Titlepage_Codebook.tex]
bibliography: ../temp/packages.bib
nocite: '@*'
---


```{r, setup, include=FALSE}
knitr::opts_chunk$set(fig.path = file.path("..", "analysis/"),
                      dev = config$fig$format,
                      dpi = config$fig$dpi,
                      fig.align = config$fig$align,
                      echo = FALSE,
                      warning = FALSE,
                      message = FALSE)

```


```{r, echo = FALSE}
tar_load(latexdefs)
tar_load(dt.bverfg.meta)
tar_load(files.pdf)
tar_load(files.txt)
tar_load(files.html)
tar_load(dt.var_codebook)
tar_load(lingstats.summary)
tar_load(az.brd)
tar_load(presidents)
tar_load(vpresidents)



## Frequenztabellen

freqtable.ignore  <-  c("text",
                        "eingangsnummer",
                        "datum",
                        "doc_id",
                        "ecli",
                        "aktenzeichen",
                        "aktenzeichen_alle",
                        "seite",
                        "name",
                        "bemerkung",
                        "pressemitteilung",
                        "zitiervorschlag",
                        "kurzbeschreibung",
                        "tokens",
                        "typen",
                        "saetze",
                        "zeichen",
                        "url_html",
                        "url_pdf")


varlist <- setdiff(names(dt.bverfg.meta), freqtable.ignore)

freqtable <- f.fast.freqtable(dt.bverfg.meta,
                              varlist = varlist,
                              sumrow = TRUE,
                              output.list = TRUE,
                              output.kable = FALSE,
                              output.csv = FALSE)

```



# Einführung

Das **Bundesverfassungsgericht (BVerfG)** ist das höchste Gericht der Bundesrepublik Deutschland und ein Verfassungsorgan. Als \enquote{Hüter der Verfassung} ist es seit seiner Gründung im Jahr 1951 mit der Auslegung und Durchsetzung des Grundgesetzes betraut.

Seine Bedeutung im Verfassungsgefüge der Bundesrepublik Deutschland ist kaum zu überschätzen. So richtet es nicht nur über Streitigkeiten zwischen Verfassungsorganen und über Normenkontrollanträge, welche die Nichtigkeit von Gesetzen zur Folge haben können, sondern auch über \enquote{Verfassungsbeschwerden, die von jedermann mit der Behauptung erhoben werden können, durch die öffentliche Gewalt in einem seiner Grundrechte oder in einem seiner [grundrechtsgleichen Rechte] verletzt zu sein} (Art. 93 Abs. 4b GG). Das Instrument der Verfassungsbeschwerde ist in seiner Beliebtheit und Effektivität in der Geschichte Deutschlands beispiellos und von hoher wissenschaftlicher und praktischer Bedeutung. In nicht wenigen Verfahrensarten haben die Entscheidungen des BVerfG zudem Gesetzeskraft (§ 31 Abs. 2 BVerfGG).

 
Wieso dieser Datensatz? Die quantitative Analyse von juristischen Texten, insbesondere denen des Bundesverfassungsgerichts, ist in den deutschen Rechtswissenschaften ein noch junges und kaum bearbeitetes Feld.\footnote{Besonders positive Ausnahmen finden sich unter: \url{https://www.quantitative-rechtswissenschaft.de/}} Zu einem nicht unerheblichen Teil liegt dies auch daran, dass die Anzahl an frei nutzbaren Datensätzen außerordentlich gering ist.
 
Die meisten hochwertigen Datensätze lagern (fast) unerreichbar in kommerziellen Datenbanken und sind wissenschaftlich gar nicht oder nur gegen Entgelt zu nutzen. Frei verfügbare Datenbanken wie \emph{Opinio Iuris}\footnote{\url{https://opinioiuris.de/}} und \emph{openJur}\footnote{\url{https://openjur.de/}} verbieten ausdrücklich das maschinelle Auslesen der Rohdaten. Wissenschaftliche Initiativen wie der Juristische Referenzkorpus (JuReKo) sind nach jahrelanger Arbeit hinter verschlossenen Türen verschwunden.
 
In einem funktionierenden Rechtsstaat muss die Rechtsprechung öffentlich, transparent und nachvollziehbar sein. Im 21. Jahrhundert bedeutet dies auch, dass sie systematischer Überprüfung mittels quantitativen Analysen zugänglich sein muss. Der Erstellung und Aufbereitung des Datensatzes liegen daher die Prinzipien der allgemeinen Verfügbarkeit durch Urheberrechtsfreiheit, strenge Transparenz und vollständige wissenschaftliche Reproduzierbarkeit zugrunde. Die FAIR-Prinzipien (Findable, Accessible, Interoperable and Reusable) für freie wissenschaftliche Daten inspirieren sowohl die Konstruktion, als auch die Art der Publikation.\footnote{Wilkinson, M., Dumontier, M., Aalbersberg, I. et al. The FAIR Guiding Principles for Scientific Data Management and Stewardship. Sci Data 3, 160018 (2016). \url{https://doi.org/10.1038/sdata.2016.18}}







# Nutzung

 Die Daten sind in offenen, interoperablen und weit verbreiteten Formaten (CSV, TXT, PDF) veröffentlicht. Sie lassen sich grundsätzlich mit allen modernen Programmiersprachen (z.B. Python oder R), sowie mit grafischen Programmen nutzen.

 **Wichtig:** Nicht vorhandene Werte sind sowohl in den Dateinamen als auch in der CSV-Datei mit "NA" codiert.


## CSV-Dateien

 Am einfachsten ist es die **CSV-Dateien** einzulesen. CSV\footnote{Das CSV-Format ist in RFC 4180 definiert, siehe \url{https://tools.ietf.org/html/rfc4180}} ist ein einfaches und maschinell gut lesbares Tabellen-Format. In diesem Datensatz sind die Werte komma-separiert. Jede Spalte entspricht einer Variable, jede Zeile einer Entscheidung. Die Variablen sind unter Punkt \ref{variables} genauer erläutert.

 Hier empfehle ich für **R** dringend das package **data.table** (via CRAN verfügbar). Dessen Funktion **fread()** ist etwa zehnmal so schnell wie die normale **read.csv()**-Funktion in Base-R. Sie erkennt auch den Datentyp von Variablen sicherer. Ein Vorschlag:

```{r eval = FALSE, echo = TRUE}
library(data.table)
dt.bverfg <- fread("filename.csv")
```




## TXT-Dateien
Die **TXT-Dateien** inklusive Metadaten können zum Beispiel mit **R** und dem package **readtext** (via CRAN verfügbar) eingelesen werden. Ein Vorschlag:


```{r eval = FALSE, echo = TRUE}
library(readtext)
df.bverfg <- readtext("*.txt",
                      docvarsfrom = "filenames", 
                      docvarnames = c("gericht",
                                      "datum",
                                      "spruchkoerper_typ",
                                      "spruchkoerper_az",
                                      "registerzeichen",
                                      "eingangsnummer",
                                      "eingangsjahr_az",
                                      "kollision",
                                      "name",
                                      "band",
                                      "seite"),
                      dvsep = "_", 
                      encoding = "UTF-8")

```








# Konstruktion



## Beschreibung des Datensatzes

Dieser Datensatz ist eine digitale Zusammenstellung von möglichst allen Entscheidungen, die auf der amtlichen Internetpräsenz des Bundesverfassungsgerichts (BVerfG) veröffentlicht sind. Er enthält alle Entscheidungen, die auf der offiziellen Webseite des Bundesverfassungsgerichts am jeweiligen Stichtag veröffentlicht waren. Die Stichtage für jede Version entsprechen exakt der Versionsnummer.

Zusätzlich zu den einfach maschinenlesbaren Formaten (TXT und CSV) sind die PDF-Rohdaten enthalten, damit Analyst:innen gegebenenfalls ihre eigene Konvertierung vornehmen können. Die PDF-Rohdaten wurden inhaltlich nicht verändert und nur die Dateinamen angepasst, um die Lesbarkeit für Mensch und Maschine zu verbessern.




## Datenquellen

\begin{centering}
\begin{longtable}{P{5cm}p{9cm}}

\toprule

 Datenquelle & Fundstelle \\

\midrule

 Primäre Datenquelle & \url{https://www.bundesverfassungsgericht.de}\\
 Source Code & \url{\softwareversionurldoi}\\
 Entscheidungsnamen & \url{\softwareversionurldoi}\\
 BVerfGE-Fundstellen & \url{\softwareversionurldoi}\\
 Personendaten & \url{\personendatenurldoi}\\
 Registerzeichen & \url{\aktenzeichenurldoi}\\

\bottomrule

\end{longtable}
\end{centering}


Die Personendaten stammen aus folgendem Datensatz: \enquote{Seán Fobbe and Tilko Swalve (2021). Presidents and Vice-Presidents of the Federal Courts of Germany (PVP-FCG). Version 2021-04-08. Zenodo. DOI: 10.5281/zenodo.4568682}.
 
Die Tabelle der Registerzeichen und der ihnen zugeordneten Verfahrensarten stammt aus dem folgenden Datensatz: "Seán Fobbe (2021). Aktenzeichen der Bundesrepublik Deutschland (AZ-BRD). Version 1.0.1. Zenodo. DOI: 10.5281/zenodo.4569564."



## Sammlung der Daten

Die Daten wurden unter Beachtung des Robot Exclusion Standard (RES) gesammelt. Der Abruf geschieht ausschließlich über TLS-verschlüsselte Verbindungen. Die Entscheidungen sind laut dem Gericht anonymisiert, aber ungekürzt.




```{r, CE-BVerfG_00_Pipeline_Graph, fig.width = 12, fig.height = 18, fig.pos = "p", fig.cap = "Der vollständige Prozess der Datensatz-Kompilierung."}


edgelist <- tar_network(targets_only = TRUE)$edges
setDT(edgelist)

g  <- igraph::graph.data.frame(edgelist,
                               directed = TRUE)


ggraph(g,
       'sugiyama') + 
    geom_edge_diagonal(colour = "grey60")+
    geom_node_point(size = 2)+
    geom_node_text(aes(label = name),
                   size = 2,
                   repel = TRUE)+
    theme_void()+
    labs(
        title = paste(prefix.figuretitle,
                      "| Vollständiger Prozess der Datensatz-Kompilierung"),
        caption = caption
    )+
    theme(
        plot.title = element_text(size = 14,
                                  face = "bold"),
        plot.margin = margin(10, 20, 10, 10)
    )

```



## Source Code und Compilation Report

Der gesamte Source Code --- sowohl für die Erstellung des Datensatzes, als auch für dieses Codebook --- ist öffentlich einsehbar und dauerhaft erreichbar im wissenschaftlichen Archiv des CERN unter dieser Addresse hinterlegt: \softwareversionurldoi

Mit jeder Kompilierung des vollständigen Datensatzes wird auch ein umfangreicher **Compilation Report** in einem attraktiv designten PDF-Format erstellt (ähnlich diesem Codebook). Der Compilation Report enthält den kommentierten Source Code für die Daten-Pipeline, dokumentiert relevante Rechenergebnisse, gibt sekundengenaue Zeitstempel an und ist mit einem klickbaren Inhaltsverzeichnis versehen. Er ist zusammen mit dem Source Code hinterlegt. Wenn Sie sich für Details der Herstellung interessieren, lesen Sie diesen bitte zuerst.



## Grenzen des Datensatzes

Nutzer sollten folgende wichtige Grenzen beachten:
 
- Der Datensatz enthält nur das, was das Gericht auch tatsächlich veröffentlicht, nämlich begründete Entscheidungen (\emph{publication bias}). Laut dem BVerfG sind dies \enquote{alle Senatsentscheidungen (nicht aber Nebenentscheidungen wie z.B. Streitwertbeschlüsse und Kostenfestsetzungen) und viele begründete Kammerbeschlüsse}.\footnote{\url{https://www.bundesverfassungsgericht.de/DE/Entscheidungen/Entscheidungen/Entscheidungen.html}} Bei mehreren gleichgelagerten Sachverhalten wird nur das Pilotverfahren veröffentlicht.
- Es kann aufgrund technischer Grenzen bzw. Fehler sein, dass manche --- im Grunde verfügbare --- Entscheidungen nicht oder nicht korrekt abgerufen werden (\emph{automation bias}).
- Es werden nur PDF- und HTML-Dateien abgerufen (\emph{file type bias}). Manche Entscheidungen sind nur als HTML verfügbar. Die Metadaten der Entscheidungen ohne PDF-Datei werden explizit in den Robustness Checks dokumentiert.
- Erst ab dem Jahr 1998 sind begründete Entscheidungen des BVerfG einigermaßen vollständig veröffentlicht, auch wenn frühere Entscheidungen vereinzelt auf der Webseite verfügbar sind (\emph{temporal bias}). Die Frequenztabellen geben hierzu genauer Auskunft.




## Urheberrechtsfreiheit von Rohdaten und Datensatz 

An den Entscheidungstexten und amtlichen Leitsätzen besteht gem. § 5 Abs. 1 UrhG kein Urheberrecht, da sie amtliche Werke sind. § 5 UrhG ist auf amtliche Datenbanken analog anzuwenden (BGH, Beschluss vom 28.09.2006, I ZR 261/03, \enquote{Sächsischer Ausschreibungsdienst}).

Der HTML-Quelltext wurde --- wie in jeder HTML-Datei selbst dokumentiert ist --- mit dem \enquote{Government Site Builder} der Bundesverwaltung erstellt, d.h. computergeneriert. Durch Maschinen generierte Texte sind keine \enquote{persönliche geistige Schöpfung} iSv § 2 Abs. 2 UrhG und daher urheberrechtlich nicht geschützt. Den verbleibenden Text-Bestandteilen (z.B. Buttons) fehlt es mindestens an der Schöpfungshöhe. Bilder oder andere Texte als Entscheidungstexte werden nicht abgerufen.

Alle eigenen Beiträge (z.B. durch Zusammenstellung und Anpassung der Metadaten) und damit den gesamten Datensatz stelle ich gemäß einer \emph{CC0 1.0 Universal Public Domain Lizenz} vollständig urheberrechtsfrei.



\newpage
## Metadaten


### Allgemein

Die Metadaten wurden weitgehend aus den Hyperlinks zur jeweiligen Datei und dem HTML-Quelltext extrahiert. Hinzugefügt wurden von mir eine Reihe weitere Variablen, sowie Unter- und Trennstriche um die Maschinenlesbarkeit zu erleichten. Der volle Satz an Metadaten ist nur in den CSV-Dateien enthalten. Alle hinzugefügten Metadaten sind zusammen mit dem Source Code vollständig maschinenlesbar dokumentiert und liegen entweder im CSV-Format vor oder sind direkt im Source Code enthalten.
 
Die Dateinamen der PDF- und TXT-Dateien enthalten Gerichtsname, Datum (Langform nach ISO-8601, d.h. YYYY-MM-DD), den Typ des Spruchkörpers, das offizielle Aktenzeichen, eine Kollisions-ID, den Namen der Entscheidung, sowie die BVerfGE-Fundstelle (Band und Seite).



### Schema für die Dateinamen

\begin{verbatim}
[gericht]_[datum]_[spruchkoerper_typ]_[spruchkoerper_az]_[registerzeichen]_
[eingangsnummer]_[eingangsjahr_az]_[kollision]_[name]_[band]_[seite]
\end{verbatim}


### Beispiel eines Dateinamens

\begin{verbatim}
BVerfG_1997-07-08_S_1_BvR_1243_95_NA_Parteilehrer_96_152.txt
\end{verbatim}


## Qualitätsprüfung

Die Typen der Variablen wurden mit \emph{regular expressions} strikt validiert. Die möglichen Werte der jeweiligen Variablen wurden zudem durch Frequenztabellen und Visualisierungen auf ihre Plausibilität geprüft. Insgesamt werden zusammen mit jeder Kompilierung Dutzende Tests zur Qualitätsprüfung durchgeführt. Alle Ergebnisse der Qualitätsprüfungen sind aggregiert im Compilation Report, in den Robustness Checks und einzeln im Archiv \enquote{ANALYSE} zusammen mit dem Datensatz veröffentlicht.


## Grafische Darstellung

Die Robenfarbe der Bundesverfassungsrichter ist \enquote{scharlachrot}. Der Hex-Wert hierfür ist \#ca2129. Das ist besonders bei der Erstellung thematisch passender Graphen hilfreich. Alle im Compilation Report und diesem Codebook präsentierten Graphen sind in diesem scharlachrot gehalten.







# Varianten und Zielgruppen

Dieser Datensatz ist in verschiedenen Varianten verfügbar, die sich an unterschiedliche Zielgruppen richten. Zielgruppe sind nicht nur quantitativ forschende Rechtswissenschaftler:innen, sondern auch traditionell arbeitende Jurist:innen. Idealerweise müssen quantitative Methoden ohnehin immer durch qualitative Interpretation, Theoriebildung und kritische Auseinandersetzung verstärkt werden (\emph{mixed methods approach}).

Lehrende werden zudem von den vorbereiteten Tabellen und Diagrammen besonders profitieren, die bei der Erläuterung der Charakteristika der Daten hilfreich sein können und Zeit im universitären Alltag sparen. Alle Tabellen und Diagramme liegen auch als separate Dateien vor um sie einfach z.B. in Präsentations-Folien oder Handreichungen zu integrieren.

\begin{centering}
\begin{longtable}{P{3.5cm}p{10.5cm}}

\toprule

Variante & Zielgruppe und Beschreibung\\

\midrule

\endhead

PDF & \textbf{Traditionelle juristische Forschung.} Die PDF-Dokumente wie sie vom Bundesverfassungsgericht auf der amtlichen Webseite bereitgestellt werden, jedoch verbessert durch semantisch hochwertige Dateinamen, die der leichteren Auffindbarkeit von Entscheidungen dienen. Die Dateinamen sind so konzipiert, dass sie auch für die traditionelle qualitative juristische Arbeit einen erheblichen Mehrwert bieten. Im Vergleich zu den CSV-Dateien enthalten die Dateinamen nur einen reduzierten Umfang an Metadaten, um Kompatibilitätsprobleme zu vermeiden und die Lesbarkeit zu verbessern.\\
 CSV\_Datensatz & \textbf{Legal Tech/Quantitative Forschung.} Diese CSV-Datei ist die für statistische Analysen empfohlene Variante des Datensatzes. Sie enthält den Volltext aller Entscheidungen, sowie alle in diesem Codebook beschriebenen Metadaten. Jede Spalte entspricht einer Variable, jede Zeile einer Entscheidung.\\
 CSV\_Metadaten & \textbf{Legal Tech/Quantitative Forschung.} Wie die vorige CSV-Variante, nur ohne die Entscheidungstexte. Sinnvoll für Analyst:innen, die sich nur für die Metadaten interessieren und Speicherplatz sparen wollen.  Jede Spalte entspricht einer Variable, jede Zeile einer Entscheidung.\\
 CSV\_Segmentiert & \textbf{Legal Tech/Quantitative Forschung. Experimentell!} Alle Entscheidungen in segmentierter Form, d.h. sie sind in einzelne Text-Abschnitte unterteilt (z.B. Leitsätze, Entscheidungsformel, Begründung, Unterschriften). Manche Teile einer Entscheidung sind bewusst nicht enthalten (z.B. lange Zitate aus Gesetzen), weil diese nicht die eigentliche Aktivität des Gerichts wiedergeben. Die Nummerierung der Leitsätze und Absätze der Begründung sollte in der Regel (aber nicht immer!) der originalen Nummerierung in der PDF-Fassung entsprechen. Diese Fassung wurde aus den HTML-Dateien gewonnen und ist noch experimentell. \\
 HTML & \textbf{Legal Tech/Quantitative Forschung.} Die HTML-Dokumente wie sie vom Bundesverfassungsgericht auf der amtlichen Webseite bereitgestellt werden, mit originalen Dateinamen.\\
 TXT & \textbf{Subsidiär für alle Zielgruppen.} Diese Variante enthält die vollständigen aus den PDF-Dateien extrahierten Entscheidungstexte, aber nur einen reduzierten Umfang an Metadaten, der dem der PDF-Dateien entspricht. Die TXT-Dateien sind optisch an das Layout der PDF-Dateien angelehnt. Geeignet für qualitative Forscher:innen, die nur wenig Speicherplatz oder eine langsame Internetverbindung zur Verfügung haben oder für quantitative Forscher:innen, die beim Einlesen der CSV-Dateien Probleme haben.\\
 ANALYSE & \textbf{Alle Lehrenden und Forschenden.} Dieses Archiv enthält alle während dem Kompilierungs- und Prüfprozess erstellten Tabellen (CSV) und Diagramme (PDF, PNG) im Original. Sie sind inhaltsgleich mit den in diesem Codebook verwendeten Tabellen und Diagrammen. Das PDF-Format eignet sich besonders für die Verwendung in gedruckten Publikationen, das PNG-Format besonders für die Darstellung im Internet. Analyst:innen mit fortgeschrittenen Kenntnissen in R können auch auf den Source Code zurückgreifen. Empfohlen für Nutzer:innen die einzelne Inhalte aus dem Codebook für andere Zwecke (z.B. Präsentationen, eigene Publikationen) weiterverwenden möchten.\\


\bottomrule

\end{longtable}
\end{centering}




\newpage




# Variablen
\label{variables}


## Datenstruktur 

```{r}
str(dt.bverfg.meta)
```


## Hinweise

- **Fehlende Werte** sind immer mit \enquote{NA} codiert.
- **Strings** können grundsätzlich alle in UTF-8 definierten Zeichen (insbesondere Buchstaben, Zahlen und Sonderzeichen) enthalten.



## Erläuterung der Variablen


```{r}
kable(dt.var_codebook,
      format = "latex",
      align = 'P{3.5cm}P{3cm}p{8cm}',
      booktabs = TRUE,
      longtable = TRUE,
      escape = FALSE,
      col.names = c("Variable",
                    "Typ",
                    "Erläuterung"))  %>% kable_styling(latex_options = "repeat_header")
```




\newpage


# Registerzeichen
 
\label{register}


Die Tabelle der Registerzeichen und der ihnen zugeordneten Verfahrensarten stammt aus dem folgenden Datensatz: \enquote{Seán Fobbe (2021). Aktenzeichen der Bundesrepublik Deutschland (AZ-BRD). Version 1.0.1. Zenodo. DOI: 10.5281/zenodo.4569564.}


\vspace{0.5cm}


\ra{1.2}


```{r}
kbl(az.brd[stelle == "BVerfG" & position == "hauptzeichen",
           .(zeichen_original,bedeutung)],
    format = "latex",
    align = c("P{3cm}",
              "p{11cm}"),
    booktabs = TRUE,
    longtable = TRUE,
    col.names = c("Registerzeichen",
                  "Verfahrensart")) 

```






\newpage



# Präsident:innen


## Hinweise

- Die Personendaten stammen aus folgendem Datensatz: \enquote{Seán Fobbe and Tilko Swalve (2021). Presidents and Vice-Presidents of the Federal Courts of Germany (PVP-FCG). Version 2021-04-08. Zenodo. DOI: 10.5281/zenodo.4568682}.
- Das Datum bezieht sich jeweils auf das Amt als Präsident:in, nicht auf die Amtszeit als Richter:in.

  


## Lebensdaten

```{r}

table.praesi.daten <- presidents[court == "BVerfG",
                                 .(name_last,
                                   name_first,
                                   term_begin_date,
                                   term_end_date,
                                   birth_date,
                                   death_date)]


kable(table.praesi.daten,
      format = "latex",
      align = "l",
      booktabs = TRUE,
      longtable = TRUE,
      col.names = c("Nachname",
                    "Vorname",
                    "Amtsantritt",
                    "Amtsende",
                    "Geboren",
                    "Gestorben"))
```



## Dienstalter und Lebensalter


```{r}
table.praesi.alter <- presidents[court == "BVerfG",
                                 .(name_last,
                                   name_first,
                                   term_begin_age,
                                   term_end_age,
                                   death_age)]


kable(table.praesi.alter[grep("VACANCY",
                              table.praesi.daten$name_last,
                              invert = TRUE)],
      format = "latex",
      align = c("l", "l", "c", "c", "c"),
      booktabs = TRUE,
      longtable = TRUE,
      col.names = c("Nachname",
                    "Vorname",
                    "Alter (Amtsantritt)",
                    "Alter (Amtsende)",
                    "Alter (Tod)"))
```


\newpage

# Vize-Präsident:innen


## Hinweise

- Die Personendaten stammen aus folgendem Datensatz: \enquote{Seán Fobbe and Tilko Swalve (2021). Presidents and Vice-Presidents of the Federal Courts of Germany (PVP-FCG). Version 2021-04-08. Zenodo. DOI: 10.5281/zenodo.4568682}.
- Das Datum bezieht sich jeweils auf das Amt als Vize-Präsident:in, nicht auf die Amtszeit als Richter:in.




## Lebensdaten

```{r}
table.vpraesi.daten <- vpresidents[court == "BVerfG",
                                 .(name_last,
                                   name_first,
                                   term_begin_date,
                                   term_end_date,
                                   birth_date,
                                   death_date)]



kable(table.vpraesi.daten,
      format = "latex",
      align = "l",
      booktabs=TRUE,
      longtable=TRUE,
      col.names = c("Nachname",
                    "Vorname",
                    "Amtsantritt",
                    "Amtsende",
                    "Geboren",
                    "Gestorben"))
```

\newpage

##  Dienstalter und Lebensalter


```{r}
table.vpraesi.alter <- vpresidents[court == "BVerfG",
                                 .(name_last,
                                   name_first,
                                   term_begin_age,
                                   term_end_age,
                                   death_age)]

kable(table.vpraesi.alter[grep("VACANCY",
                               table.vpraesi.daten$name_last,
                               invert = TRUE)],
      format = "latex",
      align = c("l", "l", "c", "c", "c"),
      booktabs=TRUE,
      longtable=TRUE,
      col.names = c("Nachname",
                    "Vorname",
                    "Alter (Amtsantritt)",
                    "Alter (Amtsende)",
                    "Alter (Tod)"))
```






\newpage

# Linguistische Kennzahlen


## Erläuterung der Kennzahlen und Diagramme

Zur besseren Einschätzung des inhaltlichen Umfangs des Korpus dokumentiere ich an dieser Stelle die Verteilung der Werte für einige klassische linguistische Kennzahlen:

\medskip



\begin{centering}
\begin{longtable}{P{3.5cm}p{10.5cm}}

\toprule

Kennzahl & Definition\\

\midrule

Zeichen & Zeichen entsprechen grob den \emph{Graphemen}, den kleinsten funktionalen Einheiten in einem Schriftsystem. Beispiel: das Wort \enquote{Richterin} besteht aus 9 Zeichen.\\
 
Tokens & Eine beliebige Zeichenfolge, getrennt durch whitespace-Zeichen, d.h. ein Token entspricht in der Regel einem \enquote{Wort}, kann aber auch Zahlen, Sonderzeichen oder sinnlose Zeichenfolgen enthalten, weil es rein syntaktisch berechnet wird.\\
 
Typen & Einzigartige Tokens. Beispiel: wenn das Token \enquote{Verfassungsrecht} zehnmal in einer Entscheidung vorhanden ist, wird es als ein Typ gezählt.\\
 
Sätze & Entsprechen in etwa dem üblichen Verständnis eines Satzes. Die Regeln für die Bestimmung von Satzanfang und Satzende sind im Detail aber sehr komplex und in \enquote{Unicode Standard: Annex No 29} beschrieben.\\

\bottomrule

\end{longtable}
\end{centering}



Es handelt sich bei den Diagrammen jeweils um \enquote{Density Charts}, die sich besonders dafür eignen die Schwerpunkte von Variablen mit stark schwankenden numerischen Werten zu visualisieren. Die Interpretation ist denkbar einfach: je höher die Kurve, desto dichter sind in diesem Bereich die Werte der Variable. Der Wert der y-Achse kann außer Acht gelassen werden, wichtig sind nur die relativen Flächenverhältnisse und die x-Achse.

 Vorsicht bei der Interpretation: Die x-Achse ist logarithmisch skaliert, d.h. in 10er-Potenzen und damit nicht-linear. Die kleinen Achsen-Markierungen zwischen den Schritten der Exponenten sind eine visuelle Hilfestellung um diese nicht-Linearität zu verstehen.

\bigskip




## Werte der Kennzahlen

```{r}
setnames(lingstats.summary, c("Variable",
                              "Summe",
                              "Min",
                              "Quart1",
                              "Median",
                              "Mittel",
                              "Quart3",
                              "Max"))

kable(lingstats.summary,
      digits = 2,
      format.args = list(big.mark = ","),
      format = "latex",
      booktabs = TRUE,
      longtable = TRUE)
```



## Verteilung Zeichen


```{r, CE-BVerfG_01_Density_Zeichen, fig.height = 6, fig.width = 9}
ggplot(data = dt.bverfg.meta)+
    geom_density(aes(x = zeichen),
                 fill = "#ca2129")+
    scale_x_log10(breaks = trans_breaks("log10", function(x) 10^x),
                  labels = trans_format("log10", math_format(10^.x)))+
    annotation_logticks(sides = "b")+
    coord_cartesian(xlim = c(1, 10^6))+
    theme_bw()+
    labs(
        title = paste(prefix.figuretitle,
                      "| Verteilung der Zeichen je Dokument"),
        caption = caption,
        x = "Zeichen",
        y = "Dichte"
    )+
    theme(
        text = element_text(size = 14),
        plot.title = element_text(size = 14,
                                  face = "bold"),
        legend.position = "none",
        plot.margin = margin(10, 20, 10, 10)
    )
```



## Verteilung Tokens

```{r,  CE-BVerfG_02_Density_Tokens, fig.height = 6, fig.width = 9}
ggplot(data = dt.bverfg.meta)+
    geom_density(aes(x = tokens),
                 fill = "#ca2129")+
    scale_x_log10(breaks = trans_breaks("log10", function(x) 10^x),
                  labels = trans_format("log10", math_format(10^.x)))+
    annotation_logticks(sides = "b")+
    coord_cartesian(xlim = c(1, 10^6))+
    theme_bw()+
    labs(
        title = paste(prefix.figuretitle,
                      "| Verteilung der Tokens je Dokument"),
        caption = caption,
        x = "Tokens",
        y = "Dichte"
    )+
    theme(
        text = element_text(size = 14),
        plot.title = element_text(size = 14,
                                  face = "bold"),
        legend.position = "none",
        plot.margin = margin(10, 20, 10, 10)
    )
```


## Verteilung Typen

```{r, CE-BVerfG_03_Density_Typen, fig.height = 6, fig.width = 9}
ggplot(data = dt.bverfg.meta)+
    geom_density(aes(x = typen),
                 fill = "#ca2129")+
    scale_x_log10(breaks = trans_breaks("log10", function(x) 10^x),
                  labels = trans_format("log10", math_format(10^.x)))+
    annotation_logticks(sides = "b")+
    coord_cartesian(xlim = c(1, 10^6))+
    theme_bw()+
    labs(
        title = paste(prefix.figuretitle,
                      "| Verteilung der Typen je Dokument"),
        caption = caption,
        x = "Typen",
        y = "Dichte"
    )+
    theme(
        text = element_text(size = 14),
        plot.title = element_text(size = 14,
                                  face = "bold"),
        legend.position = "none",
        plot.margin = margin(10, 20, 10, 10)
    )
```



## Verteilung Sätze

```{r, CE-BVerfG_04_Density_Saetze, fig.height = 6, fig.width = 9}
ggplot(data = dt.bverfg.meta)+
    geom_density(aes(x = saetze),
                 fill = "#ca2129")+
    scale_x_log10(breaks = trans_breaks("log10", function(x) 10^x),
                  labels = trans_format("log10", math_format(10^.x)))+
    annotation_logticks(sides = "b")+
    coord_cartesian(xlim = c(1, 10^6))+
    theme_bw()+
    labs(
        title = paste(prefix.figuretitle,
                      "| Verteilung der Sätze je Dokument"),
        caption = caption,
        x = "Sätze",
        y = "Dichte"
    )+
    theme(
        text = element_text(size = 14),
        plot.title = element_text(size = 14,
                                  face = "bold"),
        legend.position = "none",
        plot.margin = margin(10, 20, 10, 10)
    )
```









# Inhalt des Korpus

## Zusammenfassung

```{r}

dt.summary.docvars <- dt.bverfg.meta[,
                                  lapply(.SD, function(x)unclass(summary(na.omit(x)))),
                                  .SDcols = c("entscheidungsjahr",
                                              "eingangsjahr_iso",
                                              "band",
                                              "eingangsnummer")]


dt.unique.docvars <- dt.bverfg.meta[,
                                 lapply(.SD, function(x)length(unique(na.omit(x)))),
                                 .SDcols = c("entscheidungsjahr",
                                             "eingangsjahr_iso",
                                              "band",
                                             "eingangsnummer")]


dt.stats.docvars <- rbind(dt.unique.docvars,
                          dt.summary.docvars)

dt.stats.docvars <- transpose(dt.stats.docvars,
                              keep.names = "names")


setnames(dt.stats.docvars, c("Variable",
                             "Anzahl",
                             "Min",
                             "Quart1",
                             "Median",
                             "Mean",
                             "Quart3",
                             "Max"))



kable(dt.stats.docvars,
      digits = 2,
      format = "latex",
      booktabs = TRUE,
      longtable = TRUE)




```

\vspace{0.5cm}




## Nach Typ der Entscheidung



```{r, CE-BVerfG_05_Barplot_Entscheidungstyp, fig.height = 6, fig.width = 9}
ggplot(data = freqtable$entscheidung_typ[-.N]) +
    geom_bar(aes(x = reorder(entscheidung_typ,
                             -N),
                 y = N),
             stat = "identity",
             fill = "#ca2129",
             color = "black",
             width = 0.5) +
    theme_bw() +
    labs(
        title = paste(prefix.figuretitle,
                      "| Entscheidungen je Typ"),
        caption = caption,
        x = "Typ der Entscheidung",
        y = "Entscheidungen"
    )+
    theme(
        text = element_text(size = 14),
        plot.title = element_text(size = 14,
                                  face = "bold"),
        legend.position = "none",
        plot.margin = margin(10, 20, 10, 10)
    )

```

\vspace{0.5cm}


```{r}

kable(freqtable$entscheidung_typ,
      format = "latex",
      align = 'P{3cm}',
      booktabs = TRUE,
      longtable = TRUE,
      col.names = c("Typ",
                    "Entscheidungen",
                    "% Gesamt",
                    "% Kumulativ"))  %>% kable_styling(latex_options = "repeat_header")

```





\newpage


## Nach Typ des Spruchkörpers

```{r, CE-BVerfG_06_Barplot_Spruchkoerper_Typ, fig.height = 6, fig.width = 9}

ggplot(data = freqtable$spruchkoerper_typ[-.N]) +
    geom_bar(aes(x = reorder(spruchkoerper_typ,
                             -N),
                 y = N),
             stat = "identity",
             fill = "#ca2129",
             color = "black",
             width = 0.4) +
    theme_bw() +
    labs(
        title = paste(prefix.figuretitle,
                      "| Entscheidungen je Spruchkörper-Typ"),
        caption = caption,
        x = "Typ des Spruchkörpers",
        y = "Entscheidungen"
    )+
    theme(
        text = element_text(size = 14),
        plot.title = element_text(size = 14,
                                  face = "bold"),
        legend.position = "none",
        plot.margin = margin(10, 20, 10, 10)
    )
```




```{r}

kable(freqtable$spruchkoerper_typ,
      format = "latex",
      align = 'P{3cm}',
      booktabs = TRUE,
      longtable = TRUE,
      col.names = c("Typ",
                    "Entscheidungen",
                    "% Gesamt",
                    "% Kumulativ"))  %>% kable_styling(latex_options = "repeat_header")

```







\newpage


## Nach Spruchkörper (Aktenzeichen)



```{r, CE-BVerfG_07_Barplot_Spruchkoerper_AZ, fig.height = 6, fig.width = 9}
ggplot(data = freqtable$spruchkoerper_az[-.N]) +
    geom_bar(aes(x = reorder(spruchkoerper_az,
                             -N),
                 y = N),
             stat = "identity",
             fill = "#ca2129",
             color = "black",
             width = 0.5) +
    theme_bw() +
    labs(
        title = paste(prefix.figuretitle,
                      "| Entscheidungen je Senat (Aktenzeichen)"),
        caption = caption,
        x = "Senat",
        y = "Entscheidungen"
    )+
    theme(
        text = element_text(size = 14),
        plot.title = element_text(size = 14,
                                  face = "bold"),
        legend.position = "none",
        plot.margin = margin(10, 20, 10, 10)
    )

```

\vspace{0.5cm}


```{r}
kable(freqtable$spruchkoerper_az,
      format = "latex",
      align = 'P{3cm}',
      booktabs = TRUE,
      longtable = TRUE,
      col.names = c("Senat",
                    "Entscheidungen",
                    "% Gesamt",
                    "% Kumulativ"))  %>% kable_styling(latex_options = "repeat_header")

```





\newpage


## Nach Registerzeichen



```{r, CE-BVerfG_08_Barplot_Registerzeichen, fig.height = 10, fig.width = 8}
ggplot(data = freqtable$registerzeichen[-.N]) +
    geom_bar(aes(x = reorder(registerzeichen,
                             N),
                 y = N),
             stat = "identity",
             fill = "#ca2129",
             color = "black") +
    scale_y_log10(breaks = trans_breaks("log10", function(x) 10^x),
                  labels = trans_format("log10", math_format(10^.x)))+
    coord_flip()+
    theme_bw() +
    labs(
        title = paste(prefix.figuretitle,
                      "| Entscheidungen je Registerzeichen"),
        caption = caption,
        x = "Registerzeichen",
        y = "Entscheidungen"
    )+
    theme(
        text = element_text(size = 14),
        plot.title = element_text(size = 14,
                                  face = "bold"),
        legend.position = "none",
        plot.margin = margin(10, 20, 10, 10)
    )
```

\vspace{0.5cm}


```{r}
kable(freqtable$registerzeichen,
      format = "latex",
      align = 'P{3cm}',
      booktabs = TRUE,
      longtable = TRUE,
      col.names = c("Registerzeichen",
                    "Entscheidungen",
                    "% Gesamt",
                    "% Kumulativ"))  %>% kable_styling(latex_options = "repeat_header")
```


\newpage
## Nach Präsident:in




```{r, CE-BVerfG_09_Barplot_PraesidentIn, fig.height = 6, fig.width = 9}
ggplot(data = freqtable$praesi[-.N]) +
    geom_bar(aes(x = reorder(praesi,
                             N),
                 y = N),
             stat = "identity",
             fill = "#ca2129",
             color = "black") +
    coord_flip()+
    theme_bw() +
    labs(
        title = paste(prefix.figuretitle,
                      "| Entscheidungen je Präsident:in"),
        caption = caption,
        x = "Präsident:in",
        y = "Entscheidungen"
    )+
    theme(
        axis.title.y = element_blank(),
        text = element_text(size = 14),
        plot.title = element_text(size = 14,
                                  face = "bold"),
        legend.position = "none",
        plot.margin = margin(10, 20, 10, 10)
    )
```

\vspace{0.5cm}


```{r}
kable(freqtable$praesi,
      format = "latex",
      align = 'P{3cm}',
      booktabs = TRUE,
      longtable = TRUE,
      col.names = c("Präsident:in",
                    "Entscheidungen",
                    "% Gesamt",
                    "% Kumulativ"))  %>% kable_styling(latex_options = "repeat_header")
```


\newpage
## Nach Vize-Präsident:in




```{r, CE-BVerfG_10_Barplot_VizePraesidentIn, fig.height = 6, fig.width = 9}
ggplot(data = freqtable$v_praesi[-.N]) +
    geom_bar(aes(x = reorder(v_praesi,
                             N),
                 y = N),
             stat = "identity",
             fill = "#ca2129",
             color = "black") +
    coord_flip()+
    theme_bw() +
    labs(
        title = paste(prefix.figuretitle,
                      "| Entscheidungen je Vize-Präsident:in"),
        caption = caption,
        x = "Vize-Präsident:in",
        y = "Entscheidungen"
    )+
    theme(
        axis.title.y = element_blank(),
        text = element_text(size = 14),
        plot.title = element_text(size = 14,
                                  face = "bold"),
        legend.position = "none",
        plot.margin = margin(10, 20, 10, 10)
    )
```

\vspace{0.5cm}


```{r}
kable(freqtable$v_praesi,
      format = "latex",
      align = 'P{3cm}',
      booktabs = TRUE,
      longtable = TRUE,
      col.names = c("Vize-Präsident:in",
                    "Entscheidungen",
                    "% Gesamt",
                    "% Kumulativ"))  %>% kable_styling(latex_options = "repeat_header")
```



\newpage


## Nach Entscheidungsjahr




```{r, CE-BVerfG_11_Barplot_Entscheidungsjahr, fig.height = 6, fig.width = 9}
ggplot(data = freqtable$entscheidungsjahr[-.N]) +
    geom_bar(aes(x = entscheidungsjahr,
                 y = N),
             stat = "identity",
             fill = "#ca2129") +
    scale_x_discrete(breaks = seq(2000, 2020, 5))+
    theme_bw() +
    labs(
        title = paste(prefix.figuretitle,
                      "| Entscheidungen je Entscheidungsjahr"),
        caption = caption,
        x = "Entscheidungsjahr",
        y = "Entscheidungen"
    )+
    theme(
        text = element_text(size = 14),
        plot.title = element_text(size = 14,
                                  face = "bold"),
        legend.position = "none",
        plot.margin = margin(10, 20, 10, 10)
    )
```

\vspace{0.5cm}


```{r}
kable(freqtable$entscheidungsjahr,
      format = "latex",
      align = 'P{3cm}',
      booktabs = TRUE,
      longtable = TRUE,
      col.names = c("Entscheidungsjahr",
                    "Entscheidungen",
                    "% Gesamt",
                    "% Kumulativ"))  %>% kable_styling(latex_options = "repeat_header")
```



\newpage
## Nach Eingangsjahr (ISO)



```{r, CE-BVerfG_12_Barplot_EingangsjahrISO, fig.height = 6, fig.width = 9}
ggplot(data = freqtable$eingangsjahr_iso[-.N]) +
    geom_bar(aes(x = eingangsjahr_iso,
                 y = N),
             stat = "identity",
             fill = "#ca2129") +
    scale_x_discrete(breaks = seq(2000, 2020, 5))+
    theme_bw() +
    labs(
        title = paste(prefix.figuretitle,
                      "| Entscheidungen je Eingangsjahr (ISO)"),
        caption = caption,
        x = "Eingangsjahr (ISO)",
        y = "Entscheidungen"
    )+
    theme(
        text = element_text(size = 14),
        plot.title = element_text(size = 14,
                                  face = "bold"),
        legend.position = "none",
        plot.margin = margin(10, 20, 10, 10)
    )

```

\vspace{0.5cm}


```{r}
kable(freqtable$eingangsjahr_iso,
      format = "latex",
      align = 'P{3cm}',
      booktabs = TRUE,
      longtable = TRUE,
      col.names = c("Eingangsjahr",
                    "Entscheidungen",
                    "% Gesamt",
                    "% Kumulativ"))  %>% kable_styling(latex_options = "repeat_header")
```




# Dateigrößen


```{r, CE-BVerfG_13_Density_Dateigroessen_PDF, fig.height = 6, fig.width = 9}


pdf.MB <- file.size(files.pdf) / 10^6


dt.plot <- data.table(pdf.MB)

ggplot(data = dt.plot,
       aes(x = pdf.MB)) +
    geom_density(fill = "#ca2129") +
    scale_x_log10(breaks = trans_breaks("log10", function(x) 10^x),
                  labels = trans_format("log10", math_format(10^.x)))+
    annotation_logticks(sides = "b")+
    theme_bw() +
    labs(
        title = paste(prefix.figuretitle,
                      "| Verteilung der Dateigrößen (PDF)"),
        caption = caption,
        x = "Dateigröße in MB",
        y = "Dichte"
    )+
    theme(
        text = element_text(size = 14),
        plot.title = element_text(size = 14,
                                  face = "bold"),
        legend.position = "none",
        panel.spacing = unit(0.1, "lines"),
        plot.margin = margin(10, 20, 10, 10)
    )
    
```




```{r, CE-BVerfG_14_Density_Dateigroessen_TXT, fig.height = 6, fig.width = 9}

txt.MB <- file.size(files.txt) / 10^6

dt.plot <- data.table(txt.MB)

ggplot(data = dt.plot,
       aes(x = txt.MB)) +
    geom_density(fill = "#ca2129") +
    scale_x_log10(breaks = trans_breaks("log10", function(x) 10^x),
                  labels = trans_format("log10", math_format(10^.x)))+
    annotation_logticks(sides = "b")+
    theme_bw() +
    labs(
        title = paste(prefix.figuretitle,
                      "| Verteilung der Dateigrößen (TXT)"),
        caption = caption,
        x = "Dateigröße in MB",
        y = "Dichte"
    )+
    theme(
        text = element_text(size = 14),
        plot.title = element_text(size = 14,
                                  face = "bold"),
        legend.position = "none",
        panel.spacing = unit(0.1, "lines"),
        plot.margin = margin(10, 20, 10, 10)
    )

```


```{r, CE-BVerfG_15_Density_Dateigroessen_HTML, fig.height = 6, fig.width = 9}

html.MB <- file.size(files.html) / 10^6

dt.plot <- data.table(html.MB)

ggplot(data = dt.plot,
       aes(x = html.MB)) +
    geom_density(fill = "#ca2129") +
    scale_x_log10(breaks = trans_breaks("log10", function(x) 10^x),
                  labels = trans_format("log10", math_format(10^.x)))+
    annotation_logticks(sides = "b")+
    theme_bw() +
    labs(
        title = paste(prefix.figuretitle,
                      "| Verteilung der Dateigrößen (HTML)"),
        caption = caption,
        x = "Dateigröße in MB",
        y = "Dichte"
    )+
    theme(
        text = element_text(size = 14),
        plot.title = element_text(size = 14,
                                  face = "bold"),
        legend.position = "none",
        panel.spacing = unit(0.1, "lines"),
        plot.margin = margin(10, 20, 10, 10)
    )

```





# Kryptographische Signaturen


## Zwei-Phasen-Signatur

Die Integrität und Echtheit der einzelnen Archive des Datensatzes sind durch eine Zwei-Phasen-Signatur sichergestellt.

In **Phase I** werden während der Kompilierung für jedes ZIP-Archiv, das Codebook und die Robustness Checks Hash-Werte in zwei verschiedenen Verfahren (SHA2-256 und SHA3-512) berechnet und in einer CSV-Datei dokumentiert.

In **Phase II** werden diese CSV-Datei und der Compilation Report mit meinem persönlichen geheimen GPG-Schlüssel signiert. Dieses Verfahren stellt sicher, dass die Kompilierung von jedermann durchgeführt werden kann, insbesondere im Rahmen von Replikationen, die persönliche Gewähr für Ergebnisse aber dennoch vorhanden bleibt.


## Persönliche GPG-Signatur

Die während der Kompilierung des Datensatzes erstellte CSV-Datei mit den Hash-Prüfsummen und der Compilation Report sind mit meiner persönlichen GPG-Signatur versehen. Der mit dieser Version korrespondierende Public Key ist sowohl mit dem Datensatz als auch mit dem Source Code hinterlegt. Er hat folgende Kenndaten:
 
 **Name:** Sean Fobbe (fobbe-data@posteo.de)
 
 **Fingerabdruck:** FE6F B888 F0E5 656C 1D25  3B9A 50C4 1384 F44A 4E42





\newpage


```{r, results = "asis"}
cat(readLines(tar_read(changelog)),
    sep = "\n")

```







# Parameter für strenge Replikationen


```{r}
system2("openssl", "version", stdout = TRUE)

sessionInfo()

```


# Literaturverzeichnis
