---
title: "Robustness Checks | Corpus der Entscheidungen des Bundesverfassungsgerichts (CE-BVerfG)"
author: Seán Fobbe
geometry: margin=3cm
papersize: a4
fontsize: 11pt
output:
  pdf_document:
    toc: true
    toc_depth: 3
    number_sections: true
    pandoc_args: --listings
    includes:
      in_header: ../tex/Preamble_DE.tex
      before_body: [../temp/Definitions.tex, ../tex/Titlepage_Robustness.tex]
bibliography: ../temp/packages.bib
nocite: '@*'
---


```{r, setup, include=FALSE}
knitr::opts_chunk$set(fig.path = file.path("..", "analysis/"),
                      dev = config$fig$format,
                      dpi = config$fig$dpi,
                      fig.align = config$fig$align,
                      echo = TRUE,
                      warning = TRUE,
                      message = TRUE)

```


# Ergebnisse laden


```{r}
tar_load(latexdefs)
tar_load(dt.download.final)
tar_load(dt.bverfg.final)
tar_load(dt.segmented)
tar_load(files.pdf)
tar_load(files.txt)
tar_load(files.html)
tar_load(igraph_citations)

```



# Pipeline visualisieren



```{r, CE-BVerfG_00_Pipeline_Graph_red, fig.width = 12, fig.height = 14, fig.pos = "p", fig.cap = "Der vollständige Prozess der Datensatz-Kompilierung."}


edgelist <- tar_network(targets_only = TRUE)$edges
setDT(edgelist)

g  <- igraph::graph.data.frame(edgelist,
                               directed = TRUE)

ggraph(g,
       'sugiyama') + 
    geom_edge_diagonal(colour = "#ca2129")+
    geom_node_point(size = 2,
                    color = "white")+
    geom_node_text(aes(label = name),
                   color = "white",
                   size = 2,
                   repel = TRUE)+
    theme_void()+
    labs(
        title = paste(prefix.figuretitle,
                      "| Vollständiger Prozess der Datensatz-Kompilierung"),
        caption = caption
    )+
    theme(
        plot.title = element_text(size = 14,
                                  face = "bold",
                                  color = "white"),                        
        plot.background = element_rect(fill = "black"),
        plot.caption = element_text(color = "white"),
        plot.margin = margin(10, 20, 10, 10)
    )

```


# Zitationsnetzwerk visualisieren


```{r, CE-BVerfG_Zitationsnetzwerk_red, fig.width = 40, fig.height = 40, fig.dpi = 50, fig.pos = "p", fig.cap = "Das Zitationsnetzwerk des BVerfG ab 1997", dev = "png"}

g <- igraph_citations
g <- igraph::subgraph(g, which(igraph::V(g)$bverfge == TRUE)) # nur BVerfGE

# Keine isolated nodes
isolated  <-  which(igraph::degree(g) == 0)
g  <- igraph::delete_vertices(g, isolated)


ggraph(g, "sugiyama") + 
    geom_edge_diagonal(colour = "#ca2129", edge_width = 0.05)+
    geom_node_point(size = 0.3,
                    color = "white")+
    theme_void()+
    labs(
        title = paste(prefix.figuretitle,
                      "| Zitationsnetzwerk BVerfGE-zu-BVerfGE ab 1997"),
        caption = caption
    )+
    theme(
        plot.title = element_text(size = 30,
                                  face = "bold",
                                  color = "white"),                        
        plot.background = element_rect(fill = "black"),
        plot.caption = element_text(color = "white"),
        plot.margin = margin(10, 20, 10, 10)
    )
#ggsave("test.png", dev ="png", width = 40, height = 40, dpi = 50)



```




# Vollständigkeit des Downloads

## Fehlende HTML-Dateien


```{r}
setdiff(basename(dt.download.final$url_html),
        basename(files.html))
```


## Fehlende PDF-Dateien

```{r}
setdiff(dt.download.final$doc_id,
        basename(files.pdf))
```



# Vollständigkeit der Konvertierung


## Überblick


```{r}
length(files.pdf) == length(files.txt)

length(files.pdf)
length(files.txt)
```



## Konvertierung: Fehlende TXT-Dateien

```{r}
setdiff(tools::file_path_sans_ext(basename(files.pdf)),
        tools::file_path_sans_ext(basename(files.txt)))
```






## ECLI-Tests



### ECLI-Test 1: ECLI die in PDF, aber nicht in HTML vorhanden sind

```{r}
sort(setdiff(dt.bverfg.final$ecli, dt.segmented$ecli))
```

### ECLI-Test 2: ECLI die in HTML, aber nicht in PDF vorhanden sind

```{r}
sort(setdiff(dt.segmented$ecli, dt.bverfg.final$ecli))
```

**Hinweis:** für die folgenden Entscheidungen waren auch nach manueller Nachprüfung keine PDF-Downloads verfügbar:

- ECLI:DE:BVerfG:2001:bs20011001.2bvb000101
- ECLI:DE:BVerfG:2001:rk20011023.2bvr123601
- ECLI:DE:BVerfG:2004:rk20040519.1bvr071104
- ECLI:DE:BVerfG:2014:rk20140319.1bvr141710
- ECLI:DE:BVerfG:2014:rk20140610.1bvr066914




# Variablen

## Anzahl Variablen

```{r}
length(dt.bverfg.final)
```


## Alle Namen der Variablen

```{r}
names(dt.bverfg.final)
```







# Frequenztabellen erstellen


## Ignorierte Variablen

 **Hinweis:** Diese Variablen werden bei der Erstellung der Frequenztabellen nicht berücksichtigt.
 
 

```{r}
freqtable.ignore  <-  c("text",
                        "eingangsnummer",
                        "datum",
                        "doc_id",
                        "ecli",
                        "aktenzeichen",
                        "aktenzeichen_alle",
                        "seite",
                        "name",
                        "bemerkung",
                        "pressemitteilung",
                        "zitiervorschlag",
                        "kurzbeschreibung",
                        "tokens",
                        "typen",
                        "saetze",
                        "zeichen",
                        "url_html",
                        "url_pdf")
```





## Vorbereitung


```{r}

## Liste zu prüfender Variablen

varlist <- setdiff(names(dt.bverfg.final), freqtable.ignore)
print(varlist)


## Präfix definieren

prefix <- paste0(config$project$shortname,
                 "_01_Frequenztabelle_var-")

```




## Frequenztabellen berechnen


```{r, results = "asis"}

f.fast.freqtable(dt.bverfg.final,
                 varlist = varlist,
                 sumrow = TRUE,
                 output.list = FALSE,
                 output.kable = TRUE,
                 output.csv = TRUE,
                 outputdir = dir.analysis,
                 prefix = prefix,
                 align = c("p{8cm}",
                           rep("r", 3)))

```








```{r, results = "asis"}
cat(readLines(tar_read(changelog)),
    sep = "\n")

```







# Parameter für strenge Replikationen


```{r}
system2("openssl", "version", stdout = TRUE)

sessionInfo()

```


# Literaturverzeichnis
